【裁判字號】    97,審訴,634
【裁判日期】    970425
【裁判案由】    毒品危害防制條例
【裁判全文】
臺灣高雄地方法院刑事判決             97年度審訴字第634號
公  訴  人  臺灣高雄地方法院檢察署檢察官
被      告  甲○○
指定辯護人  本院公設辯護人黃秋葉
上列被告因違反毒品危害防制條例案件，經檢察官提起公訴（97
年度毒偵字第528 號）後，聲請改依協商程序而為判決，本院判
決如下：
    主  文
甲○○施用第一級毒品，累犯，處有期徒刑玖月；又施用第二級
毒品，累犯，處有期徒刑肆月。應執行有期徒刑拾壹月。
    事實及理由
一、甲○○前因施用毒品案件，經本院87年度毒聲字第4089號裁
    定送觀察、勒戒後，認無繼續施用毒品傾向，於民國87年12
    月14日執行完畢釋放，另由台灣高雄地方法院檢察署檢察官
    以87年度偵字第2685號為不起訴處分。又於91年間同因施用
    毒品，經本院91年度訴字第2533號判決判處有期徒刑10月確
    定；另涉犯公共危險、過失致死等案件，由本院以91年度交
    易第439 號判決判處有期徒刑1 年8 月確定，前揭各罪復經
    裁定應執行有期徒刑2 年5 月。其後於92年7 、8 月間再因
    施用毒品，經本院93年度訴字第618 號判決判處有期徒刑8
    月確定，並接續前開有期徒刑2 年5 月而為執行，於94年10
    月6 日縮短刑期假釋出監（縮刑期滿日期為95年11月9 日）
    ，因假釋期滿未經撤銷而視為執行完畢。詎其猶不知悛悔，
    竟基於施用第一級毒品海洛因之犯意，於96年12月25日18時
    許，在其位於高雄縣梓官鄉○○路市埸巷25號住處內，以將
    海洛因摻入香菸點燃吸食之方式，非法施用第一級毒品海洛
    因1 次。另基於施用第二級毒品甲基安非他命（起訴書誤載
    為安非他命）之犯意，於96年12月27日15時20分回溯24小時
    內某時許（不含警力拘束時間），在不詳地點、以不詳方式
    非法施用第二級毒品甲基安非他命1 次。
二、上揭事實，業有濫用藥物尿液檢體監管紀錄表及高雄市立凱
    旋醫院97年1 月7 日濫用藥物尿液檢驗報告各1 件在卷可稽
    ，復據被告於本院審理中坦認上情不諱，足徵被告之自白核
    與事實相符，堪予採信。按尿液內所含毒品成分之檢出，與
    其投與量、個人體質及檢驗儀器之精密度等有關。經查有關
    文獻資料，甲基安非他命經口服投與後，約有百分之70於24
    小時內自尿液中排出，海洛因經注射投與後，迅速水解成6-
    monoacetylmorphine，轉變成嗎啡，再循嗎啡之代謝途徑排
    出體外，約有百分之80於24小時內自尿液排出，因此採尿化
    驗應以投與後24小時內所採者為宜，此有行政院衛生署藥物
    食品檢驗局（82）藥檢壹字第8225269 號函可查，亦為本院
    歷來審理施用毒品案件職務上所知悉之事項。是本院參以被
    告遭警查獲後，乃於96年12月27日15時20分為警製作筆錄並
    採集尿液送驗，經檢驗結果呈現嗎啡及甲基安非他命陽性反
    應一節，業有卷附被告警詢筆錄及前開濫用藥物尿液檢驗報
    告可證，揆諸前揭說明，堪認被告除前揭施用第一級毒品犯
    行外，另於96年12月27日15時20分回溯24小時內某時許（不
    含警力拘束期間），亦有非法施用第二級毒品甲基安非他命
    1 次之情甚明。
三、本件經檢察官與被告暨其辯護人於審判外達成協商之合意且
    被告已認罪，其合意內容為：被告甲○○所涉施用第一級毒
    品罪與第二級毒品罪分別願受有期徒刑玖月、肆月，應執行
    有期徒刑拾壹月之宣告。經查，上開協商合意並無刑事訴訟
    法第455 條之4 第1 項所列情形之一，檢察官聲請改依協商
    程序而為判決，本院爰不經言詞辯論，於協商合意範圍內為
    協商判決。此外，本件被告為警查獲之際雖併予查獲第一級
    毒品海洛因7 包（毛重228.2 公克）、第二級毒品甲基安非
    他命（毛重8 公克）及壓製毒品版模工具等物品，然此迭據
    被告否認為其所有之物，且乏積極事證可資推認果與被告本
    件施用毒品犯行相涉。從而該等扣案物品實乃攸關被告或其
    他第三人是否涉犯其他毒品犯罪之重要證物，如率爾分別宣
    告沒收及沒收銷燬，恐將造成前述犯行因證據滅失而有難以
    論斷之虞，是本院遂認猶未可就上開扣案物品逕予諭知沒收
    及沒收銷燬為當，附此敘明。
四、應適用之法條：刑事訴訟法第455 條之4 第2 項、第455 條
    之8 ，毒品危害防制條例第10條第1 項、第2 項，刑法第11
    條前段、第47條第1 項、第51條第5 款。
五、本判決除有刑事訴訟法第455 條之4 第1 項第1 款、第2 款
    、第4 款、第6 款、第7 款所定情形之一，或違反同條第2
    項規定者外，不得上訴。
六、如不服本件判決，得自收受判決送達之日起10日內，向本院
    提出上訴書狀，上訴於第二審法院。
中    華    民    國    97    年    4     月    25    日
                  刑事第七庭  法  官 陳明呈
以上正本證明與原本無異。
如不服本判決應於收受本判決後10日內向本院提出上訴書狀，並
應敘述具體理由，如未敘述上訴理由者，應於上訴期間屆滿後20
日內補提理由書狀於本院（均須按他造當事人之人數附繕本）「
切勿逕送上級法院」。
中    華    民    國    97    年    4     月    25    日
                              書記官 林明忠
附錄本判決論罪科刑之法條：
毒品危害防制條例第十條
施用第一級毒品者，處六月以上五年以下有期徒刑。
施用第二級毒品者，處三年以下有期徒刑。


司法院資訊處製作；財團法人民間司法改革基金會備份。
